【裁判字號】    99,訴,714
【裁判日期】    990528
【裁判案由】    偽造有價證券等
【裁判全文】
臺灣臺中地方法院刑事判決               99年度訴字第714號
公  訴  人  臺灣臺中地方法院檢察署檢察官
被      告  己○○
            戊○○
            丙○○
            乙○○
上列四人共同
選任辯護人  周仲鼎律師
被      告  甲○○  男  48歲（民國○○年○月○○日生）
                    身分證統一編號：Ｚ000000000號
                    住新竹縣關西鎮石岡子258號
選任辯護人  陳鴻謀律師
被      告  丁○○  男  43歲（民國○○年○月○○日生）
                    身分證統一編號：Ｚ000000000號
                    住臺中市○○區○○路4段369之3號
上列被告因偽造有價證券等案件，經檢察官提起公訴（98年度偵
字第22798號、第23565號、第27326號），本院判決如下：
    主    文
己○○共同意圖供行使之用，而偽造信用卡，處有期徒刑貳年，
扣案之ASUS筆記型電腦壹臺、TYSSO MSE-750寫入器壹臺、門號
0000000000號之手機（含SIM卡）壹支均沒收；又犯如附表一、
二所示之罪，各處如附表一、二所示之刑（含主刑及從刑）。應
執行有期徒刑參年陸月，扣案之ASUS筆記型電腦壹臺、TYSSO
MSE-750寫入器壹臺、門號0000000000號之手機（含SIM卡）壹支
，及附表一、二所示偽造之署押均沒收。
戊○○犯如附表一所示之罪，各處如附表一所示之刑（含主刑及
從刑）。應執行有期徒刑伍月，如易科罰金，以新臺幣壹仟元折
算壹日，附表一所示偽造之署押均沒收。
丙○○犯如附表一所示之罪，各處如附表一所示之刑（含主刑及
從刑）。應執行有期徒刑壹年陸月，附表一所示偽造之署押均沒
收。
乙○○犯如附表二所示之罪，各處如附表二所示之刑（含主刑及
從刑）。應執行有期徒刑壹年陸月，附表二所示偽造之署押均沒
收。
甲○○意圖供偽造信用卡之用，而交付電磁紀錄，累犯，處有期
徒刑捌月。扣案之ASUS筆記型電腦壹臺、SANDISK隨身碟壹個、
中國移動門號0000000000000號之手機（含SIM卡）壹支、中國農
業銀行金融卡壹張均沒收。
丁○○故買贓物，共肆罪，各處有期徒刑參月，如易科罰金，均
以新臺幣壹仟元折算壹日。應執行有期徒刑拾月，如易科罰金，
以新臺幣壹仟元折算壹日。
    犯罪事實
一、己○○（綽號David）前因違反強盜、偽造文書等罪，經本
    院分別判處有期徒刑7年6月及4月，並經定應執行有期徒刑7
    年9月確定，於民國96年3月27日假釋出監，嗣因中華民國九
    十六年罪犯減刑條例之規定，經本院改定應執行有期徒刑7
    年7月確定，預定於98年7月9日假釋付保護管束期滿，詎己○○於假釋期間仍不知警惕，於98年7月初某日，計畫以製
    造偽造信用卡，再僱人持所偽造之信用卡前往不特定之信用
    卡特約商店刷卡消費之方式，詐取財物，竟與真實姓名年籍
    不詳，綽號「阿全」之成年男子、共同基於意圖供行使之用
    而偽造信用卡之犯意聯絡，先由「阿全」購入已印妥卡別及
    銀行別於偽卡卡面，惟尚未將卡號及內碼燒錄於偽卡卡背電
    磁條碼內之偽卡半成品後，再以一次約10張之方式郵寄予己○○，並由「阿全」與甲○○（前因涉犯偽造文書案件，經
    臺灣高等法院臺中分院判處有期徒刑7月確定，甫於94年11
    月18日縮刑期滿執行完畢）接洽後，甲○○明知提供含信用
    卡內、外碼資料之電磁紀錄，足以供偽造信用卡集團成員偽
    造信用卡之用，竟仍基於意圖供偽造信用卡之用，而交付電
    磁紀錄之接續犯意，自98年7月初起，至98年8月30日止，由
    甲○○以SKPYE帳號「amigＺ 000000000」將其自網路駭客處
    所取得，每筆約美金150元左右之銀行內、外碼資料，傳輸
    至「阿全」所指定之SKYPE帳號「king668899」、「king000
    00000」、「kk」、「AＺ0000000000」，以此方式提供上開
    銀行內外碼資料予使用上開帳號之己○○使用，再由「阿全
    」以每筆約美金200元左右之金額匯款予甲○○。己○○於
    取得上開偽卡及內、外碼資料後，即在臺中市○○區○○路
    171號6樓之5住處，使用筆記型電腦連接寫入器，將信用卡
    內、外碼資料燒錄於偽卡背面電磁條碼及卡片上，製造成偽
    卡成品後，即於附表一部分，與其同居女友盧郁瑄、車手綽
    號「小靜」之丙○○，於附表二部分，與綽號「小華」、「
    阿弟」之乙○○，分別共同基於行使偽造信用卡、偽造私文
    書之犯意聯絡，先由丙○○、乙○○分別在各該偽造信用卡
    之背面簽名欄內，偽簽各該持卡人之英文姓名直接音譯之中
    文簽名1枚，表彰係各該持卡人在該張信用卡有效期限內有
    權使用該信用卡之私文書，而偽造成可供行使之信用卡，再
    由己○○、戊○○搭載丙○○，乙○○則以自行前往之方式
    ，分別於附表一、二所示之時、地，至臺北、臺中、高雄之
    各大百貨公司、商場消費購物，由車手丙○○負責盜刷如附
    表一所示之偽卡，乙○○則盜刷如附表二所示之偽卡，而將
    各該偽造信用卡交付予各商店之店員，佯稱係各該被偽造署
    押之本人，欲以各該信用卡付款，而行使各該偽造之信用卡
    及信用卡背面之前開私文書，致使各該商店店員誤以該偽造
    之信用卡為真正及前來消費之丙○○、乙○○等車手即係各
    該信用卡背面簽名欄所示署押之本人，且有意支付買賣價金
    ，而應允之，丙○○、乙○○並在該特約商店簽帳單上偽簽
    信用卡持卡人之署名，而偽造完成表彰係由該被偽造署押者
    消費，性質上屬於私文書之簽帳單，再將該簽帳單持交特約
    商店而行使，使該特約商店店員誤認係真正持卡人之刷卡消
    費，而交付其盜刷之物品，足以生損害於被偽造署押者、各
    信用卡發卡銀行及財團法人聯合信用卡處理中心對信用卡管
    理之正確性。車手乙○○、丙○○隨即將詐購得手之商品交
    予己○○、戊○○，由己○○將所收受之各該商品，轉賣得
    款，並交付變現金額之25％、15％分別作為乙○○、丙○○
    之報酬，並扣除支付予「阿全」之金額後，餘由己○○獲得
    。總計己○○以前述方式僱請「車手」行使偽造信用卡、行
    使偽造私文書詐購商品金額共計新臺幣（下同）1,535,946
    元（起訴書誤為1,535,146元）。嗣於98年9月11日，經警持
    本院核發之搜索票，在己○○之上開住處，扣得ASUS筆記型
    電腦、TYSSO MSE-750寫入器各1臺、門號0000000000號之手
    機（含SIM卡）1支；在甲○○之臺中市○區○○街641號3樓
    之2住處，扣得ASUS筆記型電腦1臺、SANDISK隨身碟1個、中
    國移動門號0000000000000號之手機（含SIM卡）1支、中國
    農業銀行金融卡1張。
二、丁○○係臺中市○○區○○路4段369之3號之「亞利通訊行
    」之經營者，明知己○○向其所兜售之3C電子產品如相機、
    手機、筆記型電腦等物，均係己○○盜刷偽卡所得之贓物，
    竟基於故買贓物之犯意，於98年7月26日、98年8月1日、同
    年月2日、同年月27日，在上址以每件物品之網拍價格之7成
    計算，各次約2至8萬元不等之價格，逕予買受，而故買贓物
    。
三、案經彰化縣警察局北斗分局報請暨臺灣臺中地方法院檢察署
    檢察官自動檢舉偵查起訴。
    理    由
一、證據能力部分：按被告以外之人（包括證人、鑑定人、告訴
    人、被害人及共同被告等）於審判外之陳述雖不符刑事訴訟
    法第159條之1至之4等4條之規定，而經當事人於審判程序同
    意作為證據，法院審酌該言詞陳述或書面陳述作成時之情況
    ，認為適當者，亦得為證據；當事人、代理人或辯護人於法
    院調查證據時，知有刑事訴訟法第159條第1項不得為證據之
    情形，而未於言詞辯論終結前聲明異議者，視為有前項之同
    意，同法第159條之5定有明文。立法意旨在於傳聞證據未經
    當事人之反對詰問予以核實，原則上先予排除。惟若當事人
    已放棄反對詰問權，於審判程序中表明同意該等傳聞證據可
    作為證據；或於言詞辯論終結前未聲明異議，基於尊重當事
    人對傳聞證據之處分權，及證據資料愈豐富，愈有助於真實
    發見之理念，且強化言詞辯論主義，使訴訟程序得以順暢進
    行，上開傳聞證據亦均具有證據能力。查本件檢察官、被告
    及其辯護人於本院準備程序及審判期日對於本院下述所引用
    之證據均表示同意作為證據，本院審酌該等證據資料製作時
    之情況，尚無違法不當及證明力明顯過低之瑕疵，且為證明
    被告之犯罪事實存否所必要，認為以之作為證據應屬適當，
    揆諸前開說明，自均具證據能力。
二、認定犯罪事實所憑之證據及理由：
  (一)被告己○○、戊○○、丙○○、乙○○及甲○○，於警詢、
    偵查、本院準備程序及審理時，均自白前述所有之犯行。
  (二)被告丁○○於警詢、偵訊及本院審理時坦承，確實係透過案
    外人何文杰介紹而認識被告己○○，被告己○○於97年1、2
    月時有來過其店裡買過手機，其後在98年7月起有來賣過5、
    6次東西，但成交大約3次，都是筆電、液晶螢幕或數位相機
    等物，都是全新已拆封的。
  (三)證人即共同被告己○○於偵訊及本院審理之證詞，及證人即
    共同被告丙○○於本院審理之證詞，足以證明被告丁○○確
    有故買贓物之犯意。
  (四)被告己○○、甲○○之相關通訊監察譯文。
  (五)被告甲○○傳輸銀行內、外碼資料予「阿全」指定帳號之傳
    輸電腦畫面資料、信用卡卡號資料。
  (六)財團法人聯合信用卡處理中心回覆電子郵件所附之銀行信用
    卡內、外碼及簽帳單資料、該中心99年1月20日聯卡會計字
    第0996000011號函所附之帳單調閱明細表及信用卡簽帳單影
    本資料。
  (七)扣案之ASUS筆記型電腦、TYSSO MSE-750寫入器各1臺、門號
    0000000000號之手機（含SIM卡）1支、ASUS筆記型電腦1臺
    、SANDISK隨身碟1個、中國移動門號0000000000000號之手
    機（含SIM卡）1支、中國農業銀行金融卡1張等物。
  (八)綜上所述，被告5人確有犯罪事實欄所載之犯行，事證明確
    ，其5人犯行足堪認定。
三、對被告丁○○辯解不採之理由：被告丁○○否認有故買贓物
    之犯行，辯稱：被告己○○於98 年7月初至7月中，有出售
    筆記型電腦、液晶螢幕、數位相機等物給伊約2、3次，每次
    都是賣上述產品的1、2樣，每次收購價錢約2、3萬元，被告
    己○○交付的產品都是全新已拆封，保證書有蓋店章，己○○說沒帶證件，就拿讓渡書到車子給朋友簽名蓋指印，蓋好
    之後，伊再將型號及序號寫在讓渡書上，以網路最低價格的
    8折向己○○收購，伊有詢問己○○產品來源，己○○說商
    品是朋友欠他錢賣給他，他需要現金，所以出售換現金，保
    證沒有問題，伊不知道是贓物云云。經查：
  (一)被告丁○○向被告己○○所收購之3C電子產品，均係被告己○○夥同被告乙○○、丙○○、戊○○等人，於附表所示時
    、地，持偽造之信用卡盜刷所得等情，業據證人即共同被告
    己○○於偵訊中，及證人即共同被告己○○、丙○○於本院
    審理時證述明確，並有通訊監察譯文、被告甲○○傳輸銀行
    內、外碼予「阿全」指定帳號之傳輸電腦畫面資料、被告甲○○提出之其所提供予「阿全」、被告己○○之信用卡卡號
    資料、財團法人聯合信用卡處理中心回覆之電子郵件所附之
    銀行信用卡內、外碼及簽單資料、該中心99年1月20日聯卡
    會計字第0996000011號函附之之帳單調閱明細表暨信用卡簽
    帳單等物在卷可稽，並有扣案之ASUS簡易型筆記型電腦、
    TYSSO MSE-750寫入器各1臺、門號0000000000號之手機1支
    、ASUS筆記型電腦1臺、SANDISK隨身碟1個、中國移動門號
    0000000000000號之手機1支可資佐證，是被告己○○向被告
    丁○○所兜售之物品，確屬贓物無疑。
  (二)證人即被告己○○於偵訊時證稱：伊有叫丙○○1次寫10張
    切結書的資料，10份都是同1人，記得住址是基隆市，並加
    10份的身分證影本，丁○○知道伊在做偽卡盜刷等語，核與
    其於本院審理時所證：「（問：你上述盜刷3Ｃ電子產品的
    去向？）都轉賣給丁○○，都是盜刷當日或隔一、二天就轉
    賣。（問：你將3Ｃ電子產品轉賣給丁○○時，有無將外包
    裝拆卸？）有的有，有的沒有，因為有的在車手購買的時候
    就有拆開，但是即使有拆開，外觀也都還是全新沒有使用過
    ，都有附上保證書，保證書上有購買日期。（問：你把3Ｃ
    電子產品轉賣給丁○○時，價格如何決定？）以網拍價的七
    折賣，網拍價大概是百貨公司或賣場標價的八、九成。我與
    丁○○有協議好，我賣3Ｃ電子產品都以網拍價的七折賣給
    他。（問：網拍價的七折轉售價何人提出的？）應該是我告
    訴丁○○的。（問：短期內大量的3Ｃ電子產品以網拍價七
    折轉售給丁○○，丁○○有無向你詢問過商品來源？）無。
    他只問我有無問題，我說沒有問題。（問：你於偵查中所言
    是否實在？）實在。（問：為何你於偵查中說你與丁○○心
    照不宣，老闆也知道你在作偽卡？）我沒有跟丁○○說我是
    作偽卡盜刷，我在偵查中會那樣說是因之前何文杰也是作偽
    卡盜刷的，何文杰也拿去那裡轉賣，是何文杰告訴我丁○○
    那裡有在收貨，所以我認為丁○○應該知道。（問：你在販
    售3Ｃ電子產品時，丁○○有無要求提出讓渡證明書？）有
    。（問：丁○○是否曾經一次拿十張空白讓渡證明書給你？
    ）有，我跟他說每次來都要寫很麻煩，所以丁○○就拿一疊
    叫我一次寫一寫，所以我後來一次拿十張給丁○○，第一張
    上面我有寫轉售的品名，其他的就空白，我告訴丁○○說下
    次來丁○○自己填寫上去就可，十張讓渡證明書上面的讓渡
    人都是寫同一個人的名字，該人的資料是亂填的，是我叫丙○○寫的。（問：你把十張讓渡書交給丁○○，有無交身分
    證給他核對？）我只有拿讓渡書上該名義人的身分證影本給
    丁○○，名義人不是我。（問：檢察官問丁○○當時有無問
    你讓渡人名義人為何不是寫你本人？）那時候我跟他說是我
    叫弟弟、妹妹寫的，丁○○不知道我的名字。（問：你當時
    有無向丁○○表示你個人有何正當的廠商進貨管道？）無。
    （問：你確定讓渡書十張都是請丙○○幫你填寫？）是的…
    （問：你一直去賣新的3Ｃ電子產品，丁○○有無詢問你為
    何一直來賣？）無。（問：你去轉售的時間是否確定？）應
    該就如起訴書所載，因為附表一編號1第一次的時間是在98
    年7月26日，那一次應該有賣給丁○○，另98年8月29日、30
    日，盜刷的東西就沒有再賣給丁○○。」等語大致相符，亦
    核與證人共同被告丙○○於本院審理時證稱：「（問：98年
    年7、8月間，己○○是否曾經拿過空白轉讓證明書給你簽過
    ？）有。他有提供一個個人的資料要我照抄在讓渡書上的讓
    渡人資料欄，我有照抄，但我沒有寫讓渡的商品內容，己○○說不需要填寫商品內容，我照抄完後就交給己○○，我填
    寫的都是同一個人的資料，該人的資料是寫在壹張紙上，寫
    的地點在車上，是邊開邊抄，地點忘記了。（問：你抄完之
    後是否馬上交給己○○？）是，己○○有無馬上交給其他人
    我就不清楚了，己○○也沒有告訴我為何要抄寫這個人的資
    料。」等語大致相符，參以證人己○○既係透過友人介紹始
    認識被告丁○○，則證人己○○及丙○○在與被告丁○○無
    其他任何關係下，自無誣陷被告丁○○之理。則以被告丁○○經營上開「亞利通訊行」，自應注意所收購之物是否為贓
    物之可能，於明知丁○○短時間多次販賣筆電、液晶螢幕或
    數位相機等物，且均是全新情況下，竟以不相當之市價收購
    ，嚴重違背個人通常係銷售自己所有中古物之交易常情，且
    被告丁○○既係在買賣電器產品為業，對於物流通路亦當有
    相當程度之知悉，其對於該等物品之來源可疑乙節實難諉言
    不知，此由被告丁○○要求被告己○○出具讓渡切結書時，
    竟是1次以10張要求被告丁○○簽立，且於己○○所提出之
    身分證影本資料與其不合時，又不加以確實核對，益徵被告
    丁○○所稱之要求作為雙方權利義務重要憑據之讓渡切結書
    之簽立，僅徒具形式意義，此乃被告丁○○為掩飾物品取得
    之來源所製作，企圖將被告己○○銷售之物品與來源合法之
    同類商品加以混淆，增加司法偵查與贓物辨識之困難度，更
    凸顯其對被告己○○所出售之物品有贓物之認識甚明，故被
    告丁○○上開所辯，均顯係事後卸責之詞，委無足採。至被
    告丁○○於本院辯論終結後所提出之其餘讓渡切結書之資料
    ，並無被告己○○所證述之賣主為基隆市之資料，且該等證
    據均不足影響前述之認定，併此敘明。
四、論罪科刑部分：
  (一)核被告己○○以前開方法偽造信用卡，係犯刑法第201條之1
    第1項之意圖供行使之用而偽造信用卡罪；被告己○○、戊○○、丙○○、乙○○持有偽造之信用卡後，於附表一、二
    所示之時地盜刷，並偽造簽帳單行使而詐得財物，均係犯刑
    法第201條之1第2項之行使偽造信用卡、第216條、第210條
    之行使偽造私文書罪；被告甲○○為供共同被告己○○及「
    阿全」偽造信用卡之用而出售信用卡內碼資料予己○○及「
    阿全」，核其所為，係犯刑法第204條第1項意圖供偽造信用
    卡之用而交付電磁紀錄罪，被告甲○○意圖供偽造信用卡而
    交付電磁紀錄之行為，雖本質上屬偽造信用卡罪之幫助犯，
    惟因刑法第204條就此行為態樣已為特別規定，自應優先適
    用，而不另論偽造信用卡罪之幫助犯（最高法院55年台上字
    第322號判決同旨）；被告丁○○所為，係犯刑法第349條第
    2 項之故買贓物罪。起訴書雖認被告甲○○所為，係與被告
    己○○共犯刑法第201條之1第1項之意圖供行使之用而偽造
    信用卡罪，惟查，被告甲○○僅單純提供銀行信用卡之內、
    外碼資料，而依被告甲○○及被告己○○所供，係由甲○○
    以SKPYE帳號「amigＺ 000000000」將其自網路駭客處所取得
    ，每筆約美金150元左右之銀行內、外碼資料，傳輸至「阿
    全」所指定之SKYPE帳號「king668899」、「king000 00000
    」、「kk」、「AＺ0000000000」，以此方式提供上開銀行內
    外碼資料予使用上開帳號之己○○使用，再由「阿全」以每
    筆約美金200元左右之金額匯款予甲○○等情，業如上認定
    ，且公訴人並未提出任何證據證明被告甲○○與被告己○○
    間，就意圖供行使之用而偽造信用卡之犯行，有何犯意聯絡
    及行為分擔，則刑法第204條第1項既就意圖供偽造信用卡之
    用而交付電磁紀錄設有特別規定，本院認被告甲○○之行為
    應僅構成刑法第204條第1項之規定，故起訴法條應予變更；
    另按刑法第201條之1公布施行前，行使偽造、變造之信用卡
    並非獨立之犯罪類型及罪名，而行使偽造、變造準私文書並
    非當然含有詐欺之本質，故在上開法條公布施行前，行使偽
    造之信用卡向特約商店詐購財物者，除行使偽造信用卡部分
    成立行使偽造準私文書罪外，詐購財物部分依修正前刑法規
    定自應牽連犯有刑法第339條第1項之詐欺取財罪（最高法院
    97年度台上字第44號判決參照）；至90年6月20日修正增訂
    、同月22日生效之刑法第201條之1、第205條之規定，係詐
    欺罪之特別規定，毋庸再論以詐欺罪（該條立法理由及最高
    法院93年度台上字第403號判決均可參照），本件被告己○○、戊○○、丙○○、乙○○上開所為之行使偽造信用卡詐
    購商品之犯行，既均已犯刑法第201條之1第1項之偽造信用
    卡罪，則起訴書認其等所為，另犯刑法第339條第1項之詐欺
    取財罪，容有誤會，又起訴書雖漏列被告丁○○所犯故買贓
    物法條部分，惟此部分已經公訴人於準備程序時當庭補充告
    知，併此敘明。
  (二)被告己○○與真實姓名年籍不詳，綽號「阿全」之成年男子
    間，就上開意圖供行使之用而偽造信用卡之犯行，被告己○○、戊○○、丙○○就附表一之行使偽造信用卡、行使偽造
    私文書之犯行；被告己○○與被告乙○○就附表二之行使偽
    造信用卡、行使偽造私文書之犯行，分別有犯意聯絡、行為
    分擔，應論以共同正犯。被告乙○○、丙○○於信用卡背面
    簽名欄及簽帳單上偽造簽名之行為，為偽造各該私文書之部
    分行為，又偽造私文書之低度行為，應為行使之高度行為所
    吸收，而意圖供行使之用而收受偽造信用卡後，復持以行使
    ，收受偽造信用卡之低度行為為行使偽造信用卡之高度行為
    所吸收，均不另論罪；另被告己○○係將自己所偽造之信用
    卡，交由共犯乙○○、丙○○等人持以行使，行使之低度行
    為為偽造之高度行為所吸收，亦不另論罪。被告己○○、戊○○、丙○○、乙○○如附表所示之各次之行使偽造信用卡
    、行使偽造私文書罪，為一行為觸犯數罪名，為想像競合犯
    ，應從一較重之行使偽造信用卡罪處斷，又附表一編號9與
    10，編號11與12，編號13至16，19與20，編號21與22，編號
    24與25，及附表二編號1至4，編號5與6，編號7至12，編號
    13至15部分，因其所持偽造之信用卡卡號、偽簽之對象均屬
    同一，被害法益相同，且既均時間密接之情況下為之，在刑
    法評價上，以視為數個舉動之接續施行，合為包括之一行為
    予以評價，較為合理，而為包括之一罪。其餘各次行使偽造
    信用卡之行為，犯意各別、行為互殊，應予分論併罰。
  (三)被告甲○○有犯罪事實欄所載論罪科刑執行情形，有臺灣高
    等法院被告前案紀錄表在卷可稽。其於受有期徒刑之執行完
    畢後，5年內故意再犯本件有期徒刑以上之罪，為累犯，應
    依刑法第47條第1項規定，加重其刑。被告丙○○、乙○○
    之辯護人雖認其2人構成自首之情形，惟查，被告己○○於
    98 年9月11日偵訊時已供出共犯丙○○及乙○○之姓名及大
    約之出生年次，使檢察官得以追查，故被告丙○○及乙○○
    於98年9月21日始具狀自首，顯不符合自首之要件，併予敘
    明。
  (四)爰審酌被告己○○正值壯年，且尚在假釋中，竟不圖正業，
    好逸惡勞，大量偽造信用卡，復與被告戊○○、丙○○及乙○○持向各信用卡發卡銀行之特約商店刷卡詐取財物或不法
    利益，並將所得財物出售兌換現金朋分花用，嚴重危害社會
    整體經濟秩序及持卡者權益甚鉅，被告甲○○亦值壯年，前
    已有偽造文書之前科，竟仍再為本件犯行，而被告丁○○為
    「亞利通訊行」之經營者，明知被告己○○所販賣之物顯屬
    贓物，竟仍予收受，除被告丁○○外，餘被告對上揭犯行均
    坦承不諱，態度尚稱良好，被告丁○○否認犯行之犯後態度
    ，與所有被告等犯罪動機、目的、生活狀況、品行、智識程
    度等一切情狀，分別量處如主文所示之刑並定其應執行刑，
    ，被告戊○○、丁○○並分別諭知易科罰金之折算標準，以
    示懲儆。
  (五)扣案之ASUS筆記型電腦、TYSSO MSE-750寫入器各1臺、門號
    0000000000號之手機（含SIM卡）1支，係被告己○○意圖供
    行使之用，而偽造信用卡所用之物，另扣案之ASUS筆記型電
    腦1臺、SANDISK隨身碟1個、中國移動門號0000000000000號
    之手機（含SIM卡）1支、中國農業銀行金融卡1張，係被告
    甲○○意圖供偽造信用卡之用，而交付電磁紀錄所用之物，
    業據其2人供承在卷，均應依刑法第38條第1項第2款之規定
    宣告沒收。如附表一、二所示偽造之署押，應依刑法第219
    條宣告沒收之，至上開所偽造之信用卡均已於使用後丟棄，
    業據被告己○○供承在卷，爰不予宣告沒收，併此敘明。
五、應適用之法條：
  (一)刑事訴訟法第299條第1項前段、第300條。
  (二)刑法第28條、第201條之1第1項、第2項、第204條第1項、第
    216條、第210條、第349條第2項、第55條、第47條第1項、
    第51條第5款、第41條第1項前段、第219條、第38條第1項第
    2款。
  (三)刑法施行法第1條之1。
本案經檢察官謝志遠到庭執行職務。
中    華    民    國    99    年    5     月    28    日
            刑事第十六庭  審判長法  官  巫淑芳
                                法  官  戴嘉慧
                                法  官  黃建都
以上正本證明與原本無異。
如不服本判決應於收受判決後10日內向本院提出上訴書狀，並應
敘述具體理由；其未敘述上訴理由者，應於上訴期間屆滿後20日
內向本院補提理由書（均須按他造當事人之人數附繕本）「切勿
逕送上級法院」。
                                書記官  賴玉真
中    華    民    國    99    年    5     月    28    日
附錄論罪科刑法條：
刑法第201條之1
意圖供行使之用，而偽造、變造信用卡、金融卡、儲值卡或其他
相類作為簽帳、提款、轉帳或支付工具之電磁紀錄物者，處1年
以上7年以下有期徒刑，得併科3萬元以下罰金。
行使前項偽造、變造之信用卡、金融卡、儲值卡或其他相類作為
簽帳、提款、轉帳或支付工具之電磁紀錄物，或意圖供行使之用
，而收受或交付於人者，處 5 年以下有期徒刑，得併科 3 萬元
以下罰金。
刑法第204條第1項
意圖供偽造、變造有價證券、郵票、印花稅票、信用卡、金融卡
、儲值卡或其他相類作為簽帳、提款、轉帳或支付工具之電磁紀
錄物之用，而製造、交付或收受各項器械、原料、或電磁紀錄者
，處2年以下有期徒刑，得併科5千元以下罰金。
刑法第216條
行使第 210 條至第 215 條之文書者，依偽造、變造文書或登載
不實事項或使登載不實事項之規定處斷。
刑法第210條
偽造、變造私文書，足以生損害於公眾或他人者，處 5 年以下
有期徒刑。
刑法第349條第2項：
搬運、寄藏、故買贓物或為牙保者，處5年以下有期徒刑、拘役
或科或併科1千元以下罰金。
附表一
┌──┬────────┬─────┬─────┬────┬───┬───────────┐
│編號│卡號            │刷卡時間  │刷卡地點  │刷卡金額│偽簽之│宣        告        刑│
│    │                │          │          │        │署  押│                      │
├──┼────────┼─────┼─────┼────┼───┼───────────┤
│1   │0000000000000000│98年7月26 │倍適得電器│39,800元│林雅涵│己○○、戊○○、丙○○│
│    │                │日下午2時 │股份有限公│        │      │共同行使偽造之信用卡，│
│    │                │57分      │司臺中文心│        │      │己○○、丙○○各處有期│
│    │                │          │店        │        │      │徒刑捌月，戊○○處有期│
│    │                │          │          │        │      │徒刑貳月，如易科罰金，│
│    │                │          │          │        │      │以參佰元折算壹日，簽帳│
│    │                │          │          │        │      │單上持卡人簽名欄上偽造│
│    │                │          │          │        │      │之「林雅涵」署押壹枚沒│
│    │                │          │          │        │      │收。                  │
├──┼────────┼─────┼─────┼────┼───┼───────────┤
│2   │0000000000000000│98年8月1日│葡晶洋煙酒│2,910元 │林雅涵│己○○、戊○○、丙○○│
│    │                │中午12 時 │          │        │      │共同行使偽造之信用卡，│
│    │                │20分      │          │        │      │己○○、丙○○各處有期│
│    │                │          │          │        │      │徒刑捌月，戊○○處有期│
│    │                │          │          │        │      │徒刑貳月，如易科罰金，│
│    │                │          │          │        │      │以參佰元折算壹日，簽帳│
│    │                │          │          │        │      │單上持卡人簽名欄上偽造│
│    │                │          │          │        │      │之「林雅涵」署押壹枚沒│
│    │                │          │          │        │      │收。                  │
├──┼────────┼─────┼─────┼────┼───┼───────────┤
│3   │0000000000000000│98年8月1日│福懋文心路│500元   │陳珊虹│己○○、戊○○、丙○○│
│    │                │下午1時46 │加油站    │        │      │共同行使偽造之信用卡，│
│    │                │分        │          │        │      │己○○、丙○○各處有期│
│    │                │          │          │        │      │徒刑捌月，戊○○處有期│
│    │                │          │          │        │      │徒刑貳月，如易科罰金，│
│    │                │          │          │        │      │以參佰元折算壹日，簽帳│
│    │                │          │          │        │      │單上持卡人簽名欄上偽造│
│    │                │          │          │        │      │之「陳珊虹」署押壹枚沒│
│    │                │          │          │        │      │收。                  │
├──┼────────┼─────┼─────┼────┼───┼───────────┤
│4   │0000000000000000│98年8月1日│新光三越百│21,330元│陳珊虹│己○○、戊○○、丙○○│
│    │                │下午2時26 │貨臺中中港│        │      │共同行使偽造之信用卡，│
│    │                │分        │店        │        │      │己○○、丙○○各處有期│
│    │                │          │          │        │      │徒刑捌月，戊○○處有期│
│    │                │          │          │        │      │徒刑貳月，如易科罰金，│
│    │                │          │          │        │      │以參佰元折算壹日，簽帳│
│    │                │          │          │        │      │單上持卡人簽名欄上偽造│
│    │                │          │          │        │      │之「陳珊虹」署押壹枚沒│
│    │                │          │          │        │      │收。                  │
├──┼────────┼─────┼─────┼────┼───┼───────────┤
│5   │0000000000000000│98年8月2日│耐斯廣場嘉│43,800元│翁語祺│己○○、戊○○、丙○○│
│    │                │下午2時30 │義店      │        │      │共同行使偽造之信用卡，│
│    │                │分        │          │        │      │己○○、丙○○各處有期│
│    │                │          │          │        │      │徒刑捌月，戊○○處有期│
│    │                │          │          │        │      │徒刑貳月，如易科罰金，│
│    │                │          │          │        │      │以參佰元折算壹日，簽帳│
│    │                │          │          │        │      │單上持卡人簽名欄上偽造│
│    │                │          │          │        │      │之「翁語祺」署押壹枚沒│
│    │                │          │          │        │      │收。                  │
├──┼────────┼─────┼─────┼────┼───┼───────────┤
│6   │0000000000000000│98年8月2日│耐斯廣場嘉│55,859元│翁語祺│己○○、戊○○、丙○○│
│    │                │下午2時52 │義店      │        │      │共同行使偽造之信用卡，│
│    │                │分        │          │        │      │己○○、丙○○各處有期│
│    │                │          │          │        │      │徒刑捌月，戊○○處有期│
│    │                │          │          │        │      │徒刑貳月，如易科罰金，│
│    │                │          │          │        │      │以參佰元折算壹日，簽帳│
│    │                │          │          │        │      │單上持卡人簽名欄上偽造│
│    │                │          │          │        │      │之「翁語祺」署押壹枚沒│
│    │                │          │          │        │      │收。                  │
├──┼────────┼─────┼─────┼────┼───┼───────────┤
│7   │0000000000000000│98年8月27 │太平洋SOGO│91,700元│林雅琪│己○○、戊○○、丙○○│
│    │                │日下午3時 │百貨復興店│        │      │共同行使偽造之信用卡，│
│    │                │22分      │（起訴書誤│        │      │己○○、丙○○各處有期│
│    │                │          │為天母店）│        │      │徒刑捌月，戊○○處有期│
│    │                │          │          │        │      │徒刑貳月，如易科罰金，│
│    │                │          │          │        │      │以參佰元折算壹日，簽帳│
│    │                │          │          │        │      │單上持卡人簽名欄上偽造│
│    │                │          │          │        │      │之「林雅琪」署押壹枚沒│
│    │                │          │          │        │      │收。                  │
├──┼────────┼─────┼─────┼────┼───┼───────────┤
│8   │0000000000000000│98年8月27 │太平洋SOGO│72,376元│陳玉琪│己○○、戊○○、丙○○│
│    │                │日下午4時 │百貨天母店│        │      │共同行使偽造之信用卡，│
│    │                │34分      │          │        │      │己○○、丙○○各處有期│
│    │                │          │          │        │      │徒刑捌月，戊○○處有期│
│    │                │          │          │        │      │徒刑貳月，如易科罰金，│
│    │                │          │          │        │      │以參佰元折算壹日，簽帳│
│    │                │          │          │        │      │單上持卡人簽名欄上偽造│
│    │                │          │          │        │      │之「陳玉琪」署押壹枚沒│
│    │                │          │          │        │      │收。                  │
├──┼────────┼─────┼─────┼────┼───┼───────────┤
│9   │0000000000000000│98年8月27 │新光三越百│46,760元│陳玉琪│己○○、戊○○、丙○○│
│    │                │日下午5時 │貨臺北天母│        │      │共同行使偽造之信用卡，│
│    │                │29分      │店（起訴書│        │      │己○○、丙○○各處有期│
│    │                │          │誤為站前店│        │      │徒刑捌月，戊○○處有期│
│    │                │          │）        │        │      │徒刑貳月，如易科罰金，│
├──┼────────┼─────┼─────┼────┼───┤以參佰元折算壹日，簽帳│
│10  │0000000000000000│98年8月27 │新光三越百│45,076元│陳玉琪│單上持卡人簽名欄上偽造│
│    │                │日下午6時 │貨臺北站前│        │      │之「陳玉琪」署押貳枚沒│
│    │                │58分      │店        │        │      │收。                  │
├──┼────────┼─────┼─────┼────┼───┼───────────┤
│11  │0000000000000000│98年8月29 │遠東百貨公│24,200元│林雅琪│己○○、戊○○、丙○○│
│    │                │日下午3時 │司        │        │      │共同行使偽造之信用卡，│
│    │                │36分      │          │        │      │己○○、丙○○各處有期│
├──┼────────┼─────┼─────┼────┼───┤徒刑捌月，戊○○處有期│
│12  │0000000000000000│98年8月29 │遠東百貨公│40,900元│林雅琪│徒刑貳月，如易科罰金，│
│    │                │日下午3時 │司        │        │      │以參佰元折算壹日，簽帳│
│    │                │58分      │          │        │      │單上持卡人簽名欄上偽造│
│    │                │          │          │        │      │之「林雅琪」署押貳枚沒│
│    │                │          │          │        │      │收。                  │
├──┼────────┼─────┼─────┼────┼───┼───────────┤
│13  │0000000000000000│98年8月29 │新光三越百│2,780元 │林雅琪│己○○、戊○○、丙○○│
│    │                │日下午4時 │貨高雄三多│        │      │共同行使偽造之信用卡，│
│    │                │29分      │店        │        │      │己○○、丙○○各處有期│
├──┼────────┼─────┼─────┼────┼───┤徒刑捌月，戊○○處有期│
│14  │0000000000000000│98年8月29 │新光三越百│36,791元│林雅琪│徒刑貳月，如易科罰金，│
│    │                │日下午4時 │貨高雄三多│        │      │以參佰元折算壹日，簽帳│
│    │                │48分      │店        │        │      │單上持卡人簽名欄上偽造│
├──┼────────┼─────┼─────┼────┼───┤之「林雅琪」署押肆枚沒│
│15  │0000000000000000│98年8月29 │新光三越百│59,940元│林雅琪│收。                  │
│    │                │日下午5時 │貨高雄三多│        │      │                      │
│    │                │9分       │店        │        │      │                      │
├──┼────────┼─────┼─────┼────┼───┤                      │
│16  │0000000000000000│98年8月29 │新光三越百│40,080元│林雅琪│                      │
│    │                │日下午5時 │貨高雄三多│        │      │                      │
│    │                │14分      │店        │        │      │                      │
├──┼────────┼─────┼─────┼────┼───┼───────────┤
│17  │0000000000000000│98年8月29 │漢神百貨  │75,855元│陳玉琪│己○○、戊○○、丙○○│
│    │                │日下午6時 │          │        │      │共同行使偽造之信用卡，│
│    │                │33分      │          │        │      │己○○、丙○○各處有期│
│    │                │          │          │        │      │徒刑捌月，戊○○處有期│
│    │                │          │          │        │      │徒刑貳月，如易科罰金，│
│    │                │          │          │        │      │以參佰元折算壹日，簽帳│
│    │                │          │          │        │      │單上持卡人簽名欄上偽造│
│    │                │          │          │        │      │之「陳玉琪」署押壹枚沒│
│    │                │          │          │        │      │收。                  │
├──┼────────┼─────┼─────┼────┼───┼───────────┤
│18  │0000000000000000│98年8月29 │漢神百貨  │129,000 │陳玉琪│己○○、戊○○、丙○○│
│    │                │日下午6時 │          │元      │      │共同行使偽造之信用卡，│
│    │                │44分      │          │        │      │己○○、丙○○各處有期│
│    │                │          │          │        │      │徒刑捌月，戊○○處有期│
│    │                │          │          │        │      │徒刑貳月，如易科罰金，│
│    │                │          │          │        │      │以參佰元折算壹日，簽帳│
│    │                │          │          │        │      │單上持卡人簽名欄上偽造│
│    │                │          │          │        │      │之「陳玉琪」署押壹枚沒│
│    │                │          │          │        │      │收。                  │
├──┼────────┼─────┼─────┼────┼───┼───────────┤
│19  │0000000000000000│98年8月29 │統一阪急百│44,000元│陳玉琪│己○○、戊○○、丙○○│
│    │                │日晚間7時 │貨        │        │      │共同行使偽造之信用卡，│
│    │                │31分      │          │        │      │己○○、丙○○各處有期│
├──┼────────┼─────┼─────┼────┼───┤徒刑捌月，戊○○處有期│
│20  │0000000000000000│98年8月29 │統一阪急百│44,750元│陳玉琪│徒刑貳月，如易科罰金，│
│    │                │日晚間7時 │貨        │        │      │以參佰元折算壹日，簽帳│
│    │                │42分      │          │        │      │單上持卡人簽名欄上偽造│
│    │                │          │          │        │      │之「陳玉琪」署押貳枚沒│
│    │                │          │          │        │      │收。                  │
├──┼────────┼─────┼─────┼────┼───┼───────────┤
│21  │0000000000000000│98年8月29 │漢神巨蛋購│9,225元 │陳玉琪│己○○、戊○○、丙○○│
│    │                │日晚間8時 │物廣場    │        │      │共同行使偽造之信用卡，│
│    │                │42分      │          │        │      │己○○、丙○○各處有期│
├──┼────────┼─────┼─────┼────┼───┤徒刑捌月，戊○○處有期│
│22  │0000000000000000│98年8月29 │寶樂得金品│25,600元│陳玉琪│徒刑貳月，如易科罰金，│
│    │                │日晚間8時 │有限公司漢│        │      │以參佰元折算壹日，簽帳│
│    │                │50分      │神巨蛋店  │        │      │單上持卡人簽名欄上偽造│
│    │                │          │          │        │      │之「陳玉琪」署押貳枚沒│
│    │                │          │          │        │      │收。                  │
├──┼────────┼─────┼─────┼────┼───┼───────────┤
│23  │0000000000000000│98年8月30 │NEW YORK  │4,880元 │林雅琪│己○○、戊○○、丙○○│
│    │                │日下午2時 │NEW YORK  │        │      │共同行使偽造之信用卡，│
│    │                │48分      │購物中心  │        │      │己○○、丙○○各處有期│
│    │                │          │          │        │      │徒刑捌月，戊○○處有期│
│    │                │          │          │        │      │徒刑貳月，如易科罰金，│
│    │                │          │          │        │      │以參佰元折算壹日，簽帳│
│    │                │          │          │        │      │單上持卡人簽名欄上偽造│
│    │                │          │          │        │      │之「林雅琪」署押壹枚沒│
│    │                │          │          │        │      │收。                  │
├──┼────────┼─────┼─────┼────┼───┼───────────┤
│24  │0000000000000000│98年8月30 │新光三越百│41,800元│林雅琪│己○○、戊○○、丙○○│
│    │                │日下午3時 │貨臺北信義│        │      │共同行使偽造之信用卡，│
│    │                │47分      │店        │        │      │己○○、丙○○各處有期│
├──┼────────┼─────┼─────┼────┼───┤徒刑捌月，戊○○處有期│
│25  │0000000000000000│98年8月30 │新光三越百│49,950元│林雅琪│徒刑貳月，如易科罰金，│
│    │                │日下午4時 │貨臺北信義│        │      │以參佰元折算壹日，簽帳│
│    │                │12分      │店        │        │      │單上持卡人簽名欄上偽造│
│    │                │          │          │        │      │之「林雅琪」署押貳枚沒│
│    │                │          │          │        │      │收。                  │
├──┼────────┼─────┼─────┼────┼───┼───────────┤
│26  │0000000000000000│98年8月30 │新光三越百│81,063元│陳玉琪│己○○、戊○○、丙○○│
│    │                │日下午4時 │貨臺北信義│        │（起訴│共同行使偽造之信用卡，│
│    │                │48分      │店        │        │書誤為│己○○、丙○○各處有期│
│    │                │          │          │        │林雅琪│徒刑捌月，戊○○處有期│
│    │                │          │          │        │）    │徒刑貳月，如易科罰金，│
│    │                │          │          │        │      │以參佰元折算壹日，簽帳│
│    │                │          │          │        │      │單上持卡人簽名欄上偽造│
│    │                │          │          │        │      │之「陳玉琪」署押壹枚沒│
│    │                │          │          │        │      │收。                  │
└──┴────────┴─────┴─────┴────┴───┴───────────┘
附表二
┌──┬────────┬─────┬─────┬────┬───┬───────────┐
│編號│卡號            │刷卡時間  │刷卡地點  │刷卡金額│偽簽之│宣        告        刑│
│    │                │          │          │        │署  押│                      │
├──┼────────┼─────┼─────┼────┼───┼───────────┤
│1   │0000000000000000│98年8月1日│SONY臺北西│28,980元│陳育棋│己○○、乙○○共同行使│
│    │（起訴書誤為：55│中午12時50│門店      │        │      │偽造之信用卡，各處有期│
│    │00000000000000）│分        │          │        │      │徒刑捌月，簽帳單上持卡│
├──┼────────┼─────┼─────┼────┼───┤人簽名欄上偽造之「陳育│
│2   │0000000000000000│98年8月1日│SONY臺北西│49,800元│陳育棋│棋」署押肆枚沒收。    │
│    │（起訴書誤為：55│下午1時6分│門店      │（起訴書│      │                      │
│    │00000000000000）│          │          │誤為49,0│      │                      │
│    │                │          │          │00元）  │      │                      │
├──┼────────┼─────┼─────┼────┼───┤                      │
│3   │0000000000000000│98年8月1日│愛買吉安三│25,800元│陳育棋│                      │
│    │（起訴書誤為：55│下午1時21 │重店      │        │      │                      │
│    │00000000000000）│分        │          │        │      │                      │
├──┼────────┼─────┼─────┼────┼───┤                      │
│4   │0000000000000000│98年8月1日│倍適得電器│46,964元│陳育棋│                      │
│    │（起訴書誤為：55│下午1時44 │有限公司南│        │      │                      │
│    │00000000000000）│分        │京分公司  │        │      │                      │
├──┼────────┼─────┼─────┼────┼───┼───────────┤
│5   │0000000000000000│98年8月1日│新光三越百│25,500元│陳育棋│己○○、乙○○共同行使│
│    │                │下午4時13 │貨臺北信義│        │      │偽造之信用卡，各處有期│
│    │                │分        │店        │        │      │徒刑捌月，簽帳單上持卡│
├──┼────────┼─────┼─────┼────┼───┤人簽名欄上偽造之「陳育│
│6   │0000000000000000│98年8月1日│新光三越百│15,500元│陳育棋│棋」署押貳枚沒收。    │
│    │                │下午4時26 │貨臺北信義│        │      │                      │
│    │                │分        │店        │        │      │                      │
│    │                │          │          │        │      │                      │
│    │                │          │          │        │      │                      │
├──┼────────┼─────┼─────┼────┼───┼───────────┤
│7   │0000000000000000│98年8月2日│漢神百貨高│46,900元│陳益宏│己○○、乙○○共同行使│
│    │                │下午1時22 │雄店      │        │      │偽造之信用卡，各處有期│
│    │                │分        │          │        │      │徒刑捌月，簽帳單上持卡│
├──┼────────┼─────┼─────┼────┼───┤人簽名欄上偽造之「陳益│
│8   │0000000000000000│98年8月2日│漢神百貨高│34,855元│陳益宏│宏」署押陸枚沒收。    │
│    │                │下午1時51 │雄店      │        │      │                      │
│    │                │分        │          │        │      │                      │
├──┼────────┼─────┼─────┼────┼───┤                      │
│9   │0000000000000000│98年8月2日│漢神百貨高│25,000元│陳益宏│                      │
│    │                │下午1時58 │雄店      │        │      │                      │
│    │                │分        │          │        │      │                      │
├──┼────────┼─────┼─────┼────┼───┤                      │
│10  │0000000000000000│98年8月2日│太平洋百貨│6,534元 │陳益宏│                      │
│    │                │下午2時35 │高雄店    │        │      │                      │
│    │                │分        │          │        │      │                      │
├──┼────────┼─────┼─────┼────┼───┤                      │
│11  │0000000000000000│98年8月2日│太平洋百貨│3,008元 │陳益宏│                      │
│    │                │下午2時38 │高雄店    │        │      │                      │
│    │                │分        │          │        │      │                      │
├──┼────────┼─────┼─────┼────┼───┤                      │
│12  │0000000000000000│98年8月2日│漢神百貨高│15,300元│陳益宏│                      │
│    │（起訴書誤為：54│下午4時5分│雄店      │        │      │                      │
│    │0000000000000） │          │          │        │      │                      │
├──┼────────┼─────┼─────┼────┼───┼───────────┤
│13  │0000000000000000│98年8月2日│太平洋百貨│54,700元│陳益宏│己○○、乙○○共同行使│
│    │                │下午2時50 │高雄店    │        │      │偽造之信用卡，各處有期│
│    │                │分        │          │        │      │徒刑捌月，簽帳單上持卡│
├──┼────────┼─────┼─────┼────┼───┤人簽名欄上偽造之「陳益│
│14  │0000000000000000│98年8月2日│遠東百貨高│14,970元│陳益宏│宏」署押參枚沒收。    │
│    │                │下午3時20 │雄店（起訴│        │      │                      │
│    │                │分        │書為太平洋│        │      │                      │
│    │                │          │百貨）    │        │      │                      │
├──┼────────┼─────┼─────┼────┼───┤                      │
│15  │0000000000000000│98年8月2日│遠東百貨高│11,210元│陳益宏│                      │
│    │                │下午3時40 │雄店      │        │      │                      │
│    │                │分（起訴書│          │        │      │                      │
│    │                │誤為20分）│          │        │      │                      │
└──┴────────┴─────┴─────┴────┴───┴───────────┘

司法院資訊處製作；財團法人民間司法改革基金會備份。
